Inventaris van het archief van de Vereniging voor Armenzorg en Weldadigheid, Nederlandse Vereniging voor Maatschappelijk Werk, Nationale Raad voor Maatschappelijk Werk, Nationale Raad voor Maatschappelijk Welzijn, 1908-1988 (1989)
Nationaal Archief, Den Haag
- Correspondentie-Dossiers van het Secretariaat.
  - Gezondheidscentra., Begeleidingsgroep Stimuleringsregeling Gezondheidscentra (ministerie VOMIL).; 75
    (zie verder begel. groep samenwerkingsverbanden eerstelijns gezondheidszorg)
    - bestuursbesluiten. 1973/1974
    - correspondentie. 1974/1980
    - agenda's/ notulen vergaderingen. 1974/1980
    - advies inzake multi disciplinaire samenwerkingsverbanden in de eerstelijns gezondheidszorg.
  - Gezondheidscentra., 76
    - adviezen subcommissie accomodatiebeleid. 1975/1980
    - advies subcommissie financiele aspecten. 1977
    - rapport subcommissie juridische aspecten. 1978
  - Contactgroep Gezondheidscentra., 76
    - agenda's/notulen vergaderingen. 1972/1974
    - agenda's/notulen vergaderingen. 1975/1982
  - Gezondheidszorg., Begeleidingsgroep Samenwerkingsverbanden Eerstelijns Gezondheidszorg (ministerie VOMIL).; 76
    - agenda's/notulen vergaderingen. 1980/1983
  - Samenwerkingsproject 1e Lijn NHI - NK - Joint., 76
    - agenda's/notulen halfjaarlijks overleg. 1978/1982
  - Schets Eerste-Lijns Gezondheidszorg., 76
    Aan te vragen als inv.nr. 76
    - reacties/kommentaren. 1980
  - Structuurnota Gezondheidszorg., 1974; 76
  - Gezondheidszorg., Commissie structuur en Financiering Gezondheidszorg (z.g. commissie Dekker) Reacties/Commentaren NRMW.; 77
    - bestuursbesluiten. 1987/1988
    - correspondentie. 1987/1988
    - Oeieneterend overleg inzake de voorstellen van de commissie Dekker. 1987/1988
  - Gids Voor Maatschappelijk Werk., 78
    Uitgave NRMW (afd. documentatie) - uitgeverij Samson BV.
    - bestuursbesluiten. 1974/1979
    - correspondentie. 1949/1980
  - Gids Voor Beroepen in het Sociaal en Cultureel Werk., 78
    Uitgave brochure Durf een Knooppunt aan " van de NRMW, N.J.G. en het NC.C.
    - correspondentie/bestuursbesluiten. 1963/1967
    - vergaderstukken (verslagen). 1964/1968
  - Harmonisatieraad Welzijnsbeleid (HRWB)., Instelling, Overleg HRWB/NRMW inzake knelpunten welzijnsbeleid.; 79
    - correspondentie. 1975/1980
  - Herstructurering Geestelijke Gezondheidszorg m.b.t. de Maatschappelijke Dienstverlening., 79
    Rapport Ambulante Dienstverlening/Advies van NRMW en NRVG aan Staatssecretarissen CRM en Volksgezondheid
    - bestuursbesluiten. 1970/1972
    - bestuursbesluiten. 1973/1975
    - correspondentie. 1969/1972
    - correspondentie. 1973/1976
  - Kommentaren op rapport Ambulante Dienstverlening., 79
    - correspondentie. 1972/1974
  - Herstructurering Landelijke Organisaties., 79
    zie Onderzoek Funktioneren Landelijke Organisaties
  - Hoger Beropesonderwijs. Herstructurering., 79
    zie Onderwijs/Opleidingen
  - Homofilie., 80
    - Aanvraag Koninklijke Goedkeuring Nederlandse Vereniging van Homofielen C.O.C.
    - Ondersteunings verzoek door NRMW en NFGV.
    - correspondentie. 1968/1969
    - Aanvraag Lidmaatschapp NRMW Door Nederl. Vereniging van Homofielen C.O.C./Herorientering C.O.C.
    - correspondentie. 1969/1970
    - Concultatiebureau voor Homofielen te Amsterdam.
    - Medewerking aan totstandkoming door NRMW.
    - correspondentie. 1964/1971
  - Homofilie., 80
  - Vraagstuk van de Homosexualiteit., 80
    voorstel tot instellen studiecommissie/reacties m.b.t. discriminatie
    - correspondentie. 1969/1981
  - Huisarts/Maatsch. Werk Samenwerking-,., 80
    Werkgroep NRMW/Nederl. Huisartsen Genootschap
    - bestuursbesluiten. 1961/1969
    - correspondentie. 1963/1972
    - vergaderstukken. 1968/1969
  - Huisartsenverening. landelijke-, (LHV)., 80
    Overleg op bestuurlijk niveau tussen NCVK, NRMW, Joint, NHG en LHV (overleg beleid eerste lijn)
    - correspondentie. 1974/1975
  - Hulpverlening., 81
    Alternatieve Hulpverlening. Brochure Uitgegeven Door NRMW
    - correspondentie. 1972
  - Werkgroep Inhoudelijke Hulpverlening., 81
    - correspondentie. 1977/1978
  - Hulpverlening in Oorlogstijd., 81
    Verslag orienteringsbijeenkomst georganiseerd door NRMW en Defensie Studiecentrum op 24-11-58 te Oosterbeek
    - correspondentie. 1956/1959
  - Hulpverlening Omgangsregeling bij Scheiding., 81
    Deskundigheids-bevordering - trainingen
    - correspondentie. 1979/1981
    - trainingen, deelnemerslijsten - evaluatie bijeenkomsten. 1980/1981
    - vergaderstukken. 1979/1981
    - correspondentie. 1982/1984
  - Huwelijkscontacten. Landelijk Centrum Voor., 81
    Aanwijzing advieseurs door NRMW
    - correspondentie. 1969/1972
  - I.C.S.W. -Congres 1972 (Georganiseerd Door de NRMW., 16th International Conference on Social Welfare te Den Haag 13-19 Augustus 1972.; 82
    - algemene correspondentie. 1967/1971
    - algemene correspondentie. 1972
    - algemene correspondentie. 1973/1974
    - begrotingen/finsnciële overzichten/afrekeningen. 1967/1975
    - bestuursbesluiten. 1967/1973
    - draaiboek/ voorbereidingen.
    - excursies.
  - I.C.S.W., 83
    Verwijzing: De dossiers inzake ICSW -congressen en - Seminars zijn opgenomen in het archief Buitenland ICSW
    - Nederland Nationaal rapport.
    - National reports/buitenl. bijdragen.
    - Proceedings. offertes/verrekeningen. 1972/1973
    - Seminar 8-11 augustus 1972 (niet doorgegaan.
    - subsidie door ministerie CRM en K.J.F. correspondentie. 1967/1976
    - Stichtingsacte/statuten.
    - Tentoonstelling/expositie.
    - vergaderingeb bestuur/notulen. 1971/1972
  - Indirecte Financiering van Instellingen ingevolge art. 10 Algemene Bijstandswet., 84
    - correspondentie/bestuursbesluiten. 1979/1982
  - Informatie en Advies. Werkgroep- (NRMW)., 84
    - bestuursbesluiten. 1973/1978
    - correspondentie. 1973/1978
    - notulen vergaderingen. 1974/1975
  - Informatiebulletin NRMW., 84
    - nrs 0 t/m 9,/bestuursbesluiten (zie verder REFLEX). 1958/1968
  - Inspraak en Participatie. Onderzoek-/Rapport., 84
    - correspondentie/bestuursbesluiten. 1976/1977
  - Integrale Invoeringsprojecten W.V.C., Adviesaanvraag Staatssecr. WVC.; 85
    - adviesaanvraag 9-4-86 en advies NRMW. okt. 1986
    - vergaderstukken werkgroep (NRMW). 1984/1985
    - vergaderstukken werkgroep (NRMW). 1986
  - Internationale Zaken. Commissie Voor- (NRMW.)., 86
    - bestuursbesluiten. 1968/1988
    - correspondentie. 1968/1988
    - agenda's/notulen vergaderingen. 1978/1983
    - vergaderstukken. 1984
    - vergaderstukken. 1985
    - vergaderstukken. 1986
  - Internationale Zaken Commissie Voor., 87
    - vergaderstukken. 1987
    - vergaderstukken. 1988 (jan t/m april)
    - vergaderstukken. 1988 (juni/december 1988
  - Interorganisationele Samenwerking., 87
    congres georganiseerd door werkgroep Interorg. Samenwerking van Orde van Organisatie deskundigen en - Adviseurs op 6 en 7 december 1976 Medewerking NRMW
  - Israelische Krijgsgevangen in Syrie., 87
    correspondentie nav brief Israel National Committee for Social Service dd 16-12-73
  - Jaarrekening NRMW (w.o. accountantsverslagen)., 88
    zie voor Kwartaalverslagen activiteiten NRMW bij Kwartaalverslagen.
    - jaarrekeningen (niet compleet). 1953/1970
    - jaarrekeningen. 1971/1975
    - jaarrekeningen. 1976/1980
    - jaarrekeningen. 1981/1983
    - jaarrekening. 1984
    - jaarrekening. 1985
    - jaarrekening. 1986
  - Jaarverslagen NRMW (v.h. Nederl. Ver. voor Armenzorg)., 89
    - Verslag van de werkzaamheden van de Nederl. Ver. voor Armenzorg. jan 1939/31 dec. 1953
    - Jaarverslagen. 1950, 1951, 1952, 1957, 1957/1958
    - Jaarverslag (Publikatie "Episode". 1966/1967
    - Jaarverslag periode. 1969/1975
    - bestuursbesluiten. 1969/1975
    - correspondentie.
  - Jeugdbeleid. Raad voor het., 90
    (v/h Raad voor de Jeugdvorming)
    - bestuursbesluiten. 1977
    - discussienota over samenstelling Raad voor de Jeugdvorming/ Kommentaar op ontwerp wet Raad voor het Jeugdbeleid.
    - correspondentie. 1976/1977
  - Jeugdbescherming en Justitie., 90
    Discussienota van staatssecr. van Justitie (Wiersma over organisatie en structuur van de jeugdbescherming, dd 15 april 1971)
    - bestuursbesluiten. 1971/1973
    - mommentaar NRMW en andere komentaren. 1971/1975
  - Jeugdgemeenschap. Nederlandse., Verhouding NRMW/NJG.; 90
    - bestuursbesluiten/correspondentie. 1960/1971
  - Jeugdgezondheidszorg., 90
    Rapport van de Stg Samenwerkende Landelijke Kruisverenigingen + reaktie NRMW
    - correspondentie. 1973/1974
  - Jeugdigen. Interdepartementale Werkgroep Residentiele Voorzieningen voor Jeugdigen (Min. van Justitie)., 90
    - correspondentie inzake interimrapport en het voorlopig regeringsstandpunt. 1978/1980
    - bestuursbesluiten. 1979/1981
  - Jaarverslagen NRMW (v.h. Nederl. Verg. voor Armenzorg)., 89
    - verslag van de werkzaamheden ban de Ned. Ver. voor Armenzorg. jan. 1939/31 dec. '53
    - jaarverslagen. 1950, 1951, 1952, 1957, 1957/1958
    - jaarverslag (Publicatie "Episode". 1966/1967
    - jaarverslag periode. 1969/1975
    - bestuursbesluiten. 1969/1975
    - correspondentie.
  - Jeugdbeleid, Raad voor het., 90
    (v.h. Raad voor de Jeugdvorming)
    - bestuursbesluiten. 1977
    - discussienota over samenstelling raad voor de Jeugdvorming/Commentaar op Ontwerp Wet Raad voor het Jeugdbeleid.
    - correspondentie. 1976/1977
  - Jeugdbescherming en Justitie., 90
    Discussienota van staatssecr. van Justitie (Wiersma over organisatie en structuur van de jeugdbescherming d.d. 15 april 1971)
    - bestuursbesluiten. 1971/1973
    - commentaar NRMW en andere commentaren. 1971/1975
  - Jeugdgemeenschap, Nederlandse, Verhouding NRMW/NJG., 90
    - bestuursbesluiten/correspondentie. 1960/1971
  - Jeugdgezondheidszorg., 90
    Rapport van de St. Samenwerkende Landelijke Kruisverenigingen + reactie NRMW
    - correspondentie. 1973/1974
  - Jeugdigen, Interdepartementale Werkgroep Residentiele Voorzieningen voor Jeugdigen., (Min. van Justitie).; 90
    - correspondentie inzake interimrapport en voorlopig regeringsstandpunt. 1978/1980
    - bestuursbesluiten. 1979/1981
  - Jeugdwelzijnsbeleid., 91
    Gemengde Interdepartementale Werkgroep Jeugdwelzijnsbeleid G.I.W.J.
    - besprekingen met bewindslieden en koepels correspondentie. 1974/1976
    - bestuursbesluiten. 1974/1977
    - instellinge, taakopdracht, samenstelling GIWJ correspondentie. 1973/1979
    - Startnota Jeugdwelzijnsbeleid van G.I.W.J. Gezamelijke reactie NRMW, NVAGG, NFK, VVRI + andere reakties correspondentie. 1975/1976
    - Eindrapport G.I.W.J. "Jeugdwelzijn op weg naar een samenhangend beleid" Reacties NRMW en andere organisaties.
    - agenda's/notulen vergaderingen GIWJ. 1974
  - Jeugdwelzijnsbeleid., 92
    - agenda's/notulen vergaderingen GIWJ. jan/juni 1975
    - agenda's/notulen vergaderingen GIWJ. aug. 75/jan. 76
  - Jeugdwelzijnsbeleid., 92
    - Projecten Begeleidings Commissie Jeugdwelzijnsbeleid (van GIWJ).
    - correspondentie. 1976/1980
    - notulen vergaderingen. 1976/1979
  - Jeugdwelzijnsbeleid., 92
    Koepelberaadsgroep ter voorbereiding gezamelijk commentaar op startnota G.I.W.J.
    - correspondentie. 1975
  - Jeugdwelzijnsbeleid., Landelijke Stuurgroep Jeugdwelzijnsbeleid.; 93
    - correspondentie. 1976/1980
    - agenda's/notulen vergaderingen. 1977/1980
  - Jeugdwelzijnsbeleid., 93
    Overleg staven NRMW, NJG, NVAGG en WIJN m.b.t. de voortgang werkzaamheden/projecten G.I.W.J.
    - corres+ondentie. 1975/1976
  - Jeugdwelzijnsbeleid., Voorzitters-, Directeuren-overleg.; 93
    - bestuursbesluiten. 1971/1975
    - correspondentie. 1971/1975
    - vergaderstukken. 1972/1976
  - Jeugdwelzijnswerk., Landelijke Projectgroep Jeugdwelzijnswerk.; 93
    - correspondentie/vergaderstukken. 1972/1974
    - aanvraag subsidie. 1973/1975
  - Jubileum NRMW., 94
    voor jubileumcongressen 1958, 1968, 1978, 1983 zie Congressen/Conferenties
    - 50-jarig jubileum NRMW, boek "Motief en funktie "uitgeven t.g.v. enige documentaire gegevens en tekst toespraken t.g.v. 50 jarig jubileum. 1958
    - 60-jarig jubileum NEMW. 1968
    - 70-jarig jubileum NRMW. 1978
    - 75-jarig jubileum NRMW. 1983
  - Kabinetsformatie. Werkgroep., Notitie-Brieven aan Kabinetsformateur.; 1986; 95
  - Kapitaalsbelegging., 95
    - bestuursbesluiten. 1951/1963
    - correspondentie. 1951/1954
    - correspondentie. 1961/1973
    - correspondentie. 1974/1979
    - correspondentie. 1980/1983
    - correspondentie. 1984/1988
  - Kascontroles (zie verder bij Jaarrekening)., 1948/1957; 95
  - Kenmerk-Serie (Zorn Uitgeverij BV), Brochure "Wel Eens van Welzijn Gehoord"., 95
    - correspondentie. 1974/1979
  - Kind., NRMW Werkgroep "Jaar van het Kind".; 1979; 95
    - correspondentie/bestuursbesluiten. 1978/1979
  - Kinderbescherming., Samenwerking Kinderbescherming met Algemeen Maatsch. Werk.; 95
    - correspondentie/bestuursbesluiten. 1962/1972
  - Kinderdagverblijven Centrale Vereniging Van., 95
    - Financiering/stimulering van kinderdagverblijven.
    - correspondentie. 1965/1971
  - Kindermishandeling. Vereniging Tegen., 95
    - correspondentie. 1971/1973
  - Kinderopvang., Wetgeving voor Kinderopvang in Woon- en leefmilieu.; 96
    - bestuursbesluiten adviesaanvragen staatssecr CRM. 1970 en 1973
    - adviesaanvraag staatssecr. CRM dd 19 mei 1970 correspondentie. 1970/1971
    - adviesaanvraag staatssecr. CRM dd 17 april 1973 correspondentie. 1973/1974
  - Klachtrecht., 96
    Rapport stuurgroep Democr. en doelm. functioneren gesubsidieerde instellingen
    - correspondentie. 1981
  - Klachtrecht/Klachtenbehandeling in de M.D., 96
    gesprekken met landelijke organisaties/poging te komen tot een commissie ter ontwikkeling klachten-regeling
    Aan te vragen als inv.nr.96
    - bestuursbesluiten. 1977/1984
    - correspondentie. 1979/1981
  - Klachtrecht/ Klachtenbehandeling. Commissie ter Afwikkeling Klachtenregeling C.K.G., 96
    - bestuursbesluiten. 1987/1988
    - deelname NRMW aan commissie. correspondentie. 1986/1988
  - Kleine Instellingen., Adviesaanvraag staatssecr. CRM.; 18-3-1970; 97
    - correspondentie. 1970/1971
    - bestuursbesluiten. 1970/1971
    - behandeling in commissie structuur en samenwerkingsvraagstukken. 1970/1971
  - Knelpunten-Inventarisatie Maatschappelijke Dienstverlening., 97
    - bestuursbesluiten. 1982/1985
    - correspondentie. 1982/1985
  - Knipselkrant., 97
    - Uitgave NRMW afdeling Voorlichting. 1972/1974
  - Knooppunt., 97
    Informatiekrant over studie en werk in de welzijns sector
    - correspondentie. 1969-1973
  - H.M. de Koningin., 98
    - correspondentie, o.a. over beschermvrouwschap,. 1968/1983
  - Koningin Juliana Fonds., 98
    Financiele verhouding KFJ/NRMW - Subsidie NRMW
    - bestuursbesluiten. 1970/1984
    - correspondentie. 1958/1974
    - correspondentie. 1975/1984
  - Overdracht Panden Stadhouderslaan 142 t/m 150 aan K.J.F., 98
    verstrekking lening ad f. 400.000, - zijnde deel van de koopsom/Garantie KJF voor exploitatie- tekorten NRMW
    - correspondentie/bestuursbesluiten. 1965/1972
  - Agenda's/notulen bestuursvergaderingen K.J.F., 1980/1983; 98
    - Vertegenwoordiging NRMW in bestuursraad KJF correspondentie. 1975/1981
    - Viering 15 jarig bestaan KJF op 4-9-63.
    - Verrekening aandeel administratiekosten typekamer en reprodeuktie -afdeling.
  - Knipselkrant, Uitgave NRMW afdeling Voorlichting., 1972/1974; 97
  - Knooppunt., 97
    Informatiekrant over studie en werk in de welzijnssector
    - correspondentie. 1969/1973
  - H.M. De Koningin., 98
    - correspondentie, o.a. over beschermvrouwschap,. 1964/1983
  - Koningin Juliana Fonds., 98
    - bestuursbesluiten. 1970/1984
    - correspondentie. 1958/1974
    - correspondentie. 1975/1984
  - Overdracht Panden Stadhouderslaan 142 t/m 150 aan K.J.F., 98
    verstrekking lening ad f. 400.000, - zijnde deel van de koopsom/garantie KJF voor exploitatie- tekorten NRMW
    - correspondentie/bestuursbesluiten. 1965/1972
  - Agenda's/notulen bestuursvergaderingen K.J.F., 1980/1983; 98
    - Vertegenwoordiging NRMW in bestuursraad KJF correspondentie. 1975/1981
    - Viering 15-jarig bestaan KJF op 4-9-63.
    - Verrekening aandeel administratiekosten typekamer en reproduktie -afdeling. 1968/1972
  - Jaarrekening NRMW (w.o. accountantsverslagen)., 88
    (zie voor kwartaalverslagen activiteiten NRMW bij kwartaalverslagen)
    - jaarrekeningen (niet compleet). 1953/1970
    - jaarrekeningen. 1971/1975
    - jaarrekeningen. 1976/1980
    - jaarrekeningen. 1981/1983
    - jaarrekeningen. 1984
    - jaarrekeningen. 1985
    - jaarrekeningen. 1986
    - jaarrekeningen. 1987
  - Koninkrijksoverleg., 99
    Overleg op 21 augustus 1972 tussen vertegenwoordigers uit Nederland, Suriname en de Antillen inzake het Maatschappelijk welzijn in de 3 landen van het Koninkrijk
    - correspondentie/bestuursbesluiten. 1972/1973
    - diverse rapporten: De maatsch. welzijnszorg in Suriname.
      De maatschappelijke welzijnszorg in de Antillen De maatsch. welzijnszorg in Suriname, aanvullend advies
  - Kwartaalverslagen Activiteiten NRMW., 99
    - 1958/1961
    - 1962/1966
    - bestuursbesluiten. 1958/1962
  - Kruisverenigingen., 99
    Overleg NRMW-Landelijke Kruisverenigingen
    - correspondentie verslagen. 1961/1964
    - correspondentie verslagen. 1967/1969
  - /-Konsultatie. Stichting Introductie., 99
    Informatiedagen konsultatie-technieken georganiseerd door NRMW
    - corres+ondentie/ bestuursbesluiten. 1978/1980
  - Levens- en Gezinsvragen. Kontaktcommissie-,., 100
    ingesteld onder auspicien NRMW en NFGV met als taak adviesering minister v.w.b. subsidieregelingen LGV/LM-bureaus. (secretariaat commissie bij NCGV)
    - bestuursbesluiten. 1968/1976
    - correspondentie. 1968/1972
    - correspondentie. 1973/1976
    - agenda's/notulen vergaderingen. 1970/1973
    - agenda's/notulen vergaderingen. 1974/1976
    - samenstelling/ taakopdracht commissie. 1968/1975
    - secretariaat, commissie, subsidiering e.d. correspondentie. 1971/1973
  - Lezingen HR. Damoiseaux., 100
    maart 1970, aug. 75, april 1979.
  - Lezing/Inleiding HR. Fransen, Doelenkazerne Leiden over "Maatschappelijk werk in de Krijgsmacht., 7-11-85; 100
  - Lieve Lita. Werkgroep., 100
    Onderzoek vraag en antwoord-rubrieken tijdschriften weekbladen.
    - correspondentie. 1969/1971
  - Lokale en Regionale Planning. Ondersteuning., Orienterende bijeenkomsten/gesprekken.; 101
    - correspondentie. 1977/1978
  - Loterijwezen. Commissie/, (NRMW)., 101
    - bestuursbesluiten. 1957/1960
    - correspondentie. 1957/1960
    - overzichten afwikkeling loterijen. 1953/1965
    - vergaderstukken. 1958/1959
  - Lotto/ Voetbal-Toto., 101
    Behandeling in Raad/bestuur n.a.v. Rolot-Loterij Humanitas. 1960
  - Maatschappelijke Dienstverlening en Levensbeschouwing., 102
    Rapport over een experiment in periode 1-7-74/ 1-3-78
    - bestuursbesluiten. 1978/1980
    - rapport/correspondentie. 1978/1980
  - Maatschappelijke Ontwikkeling. Gespreksgroep., 102
    - bestuursbesluiten. 1985
    - correspondentie. 1985
  - Maatschappelijke Werk. Commissie Algemeen- (NRMW)., 102
    - correspondentie rapport commissie, "Algemeen Maatschappelijk Werk en Maatsch, Werk Nu. 1966/1970
    - agenda's/notulen vergaderingen. 1966/1969
    - bestuursbesluiten. 1966/1970
  - Maatschappelijk Werk. Algemeen-,., 103
    Adviesaanvraag minister CRM dd 19-9-1974 over inhoud en vormgeving van het algemeen maatschappelijk werk
    - bestuursbesluiten. 1974/1975
    - correspondentie, adviezen koepelorganisaties w.o. advies NRMW "De funktie van het maatsch. werk en haar plaats in het totaal van de Maatsch. Dienstverlening. 1974/1976
    - discussienota (NRMW) ter voorbereiding advies + reacties. 1975
    - verslagen vergadering werkgroep Adviesaanvraag AMW (NRMW). 1974/1975
  - Maatschappelijk Werk. Algemeen-,., 103
    Departementale (CRM) werkgroep Eindadvies A.M.W.
    - correspondentie inzake opstellen eindadvies aan de hand van de verkregen adviezen. 1975/1978
  - Maatschappelijke Werk. Eindadvies Algemeen., 103
    nadere uitwerking door Joint in nota "Basisvoorziening Maatsch. Dienstverlening. z.g. "Spinnewebnota" november 1977
  - Maatschappelijk Werk-Prijs (NRMW)., 104
    Openbaarheid beperkt tot 01-01-2025
    - correspondentie/reglement/bestuursbesluiten. 1960/1969
    - enkele manuscripten uit. 1966 en 1967
  - Maatschappelijke Werkers., Onderzoek/Enquete NRMW naar de behoefte aan Maatschappelijke werkers (sters).; 104
    - bestuursbesluiten. 1954/1962
    - correspondentie/rapporten. 1954/1962
  - Makro-Structurele Voorzieningen, Werkgroep -, (NRMW)., 104
    - correspondentie/bestuursbesluiten. 1974
  - Management., Begeleidingscommissie Subsidiering/Financiering Directiefunktie (VOMIL).; 105
    - correspondentie. 1972/1982
    - agenda's/notulen vergaderingen. 1974/1977
    - agenda's/notulen vergaderingen. 1978/1982
  - Management Development. Gespreksgroep- (NRMW)., 105
    - correspondentie/vergaderstukken. 1969/1970
  - Management Development. Werkgroep -, (NRMW)., 105
    - bestuursbesluiten. 1970/1974
    - algemene correspondentie. 1971/1975
    - samenstelling werkgroep, correspondentie. 1971/75
    - hearing ter ineventarisatie van organisatie-elementen in opleiding. op 9-11-1973.
  - Management Development. Werkgroep., 106
    - vergaderstukken. 1972/1973
    - vergaderstukken. 1974/1976
  - Managementfunkties. Gespreksgroep- (NRMW)., 106
    - correspondentie. 1978/1979
  - Medisch Maatschappelijk Werk., 106
    Overleggroep Medisch Maatschappelijk werk in de intra-murale gezondheidszorg (NRMW)
    - correspondentie. 1977/1981
    - notulen vergaderingen. 1978/1980
  - Meso-Niveau (Provinciale Service Instituten ), Reacties NRMW op standpunten bewindslieden CRM., 106
    - bestuursbesluiten. 1979/1981
    - correspondentie. 1979/1981
  - Methoden, Technieken en Opleidingen. Vaste Commissie zie Opleidingen., 106
  - Migratie., Werkgroep Sociale Aspecten van de Binnenlandse Migratie.; 107
    - bestuursbesluiten. 1954/1960
    - correspondentie + rapport werkgroep" (publikatie nr. 19 - 1956). 1954/1960
    - radiouitzendingen n.a.v. rapport werkgroep correspondentie. 1956/1957
    - notulen vergaderingen. 1955/1956
    - Leidinggeven in de Welzijnssector. door de?
  - Minderhedenbeleid, Commentaren/Reacties NRMW., 107
    - bestuursbesluiten. 1976/1981
    - correspondentie. 1976/1987
  - Minderheden, Rijksregeling Welzijnswerk., 108
    - bestuursbesluiten. 1983
    - correspondentie, w.o. kommentaar NRMW. 1983
  - Mindervaliden, Werkgroep Sociale Zorg voor Mindervaliden (NRMW)., 108
    - bestuursbesluiten. 1954/1961
    - correspondentie. 1954/1961
    - rapportage. 1956/1961
    - notulen vergaderingen werkgroep + installatierede jhr Quarles van Ufford. 1954/1960
    - notulen vergaderingen subcommissie. 1955/1957
  - Ministerie C.R.M. (v.h v. Maatsch. Werk)., Besprekingen/Overleg tussen Bewindslieden en Bestuur NRMW.; 109
    - bestuursbesluiten. 1957/1965
    - bestuursbesluiten. 1866/1970
    - bestuursbesluiten. 1971/1975
    - bestuursbesluiten. 1976/1980
    - bestuursbesluiten. 1981
  - Ministerie C.R.M., 110
    - correspondentie. 1959/1969
    - overleg op 26 aug. 1970/ 15 jan. en 12 febr. 1971 over arbeidsvoorwaarden AMW.
    - correspondentie. maart/december 1971
    - correspondentie. 1972/1974
    - correspondentie. 1975/1984
  - Ministerie CRM., 110
    - Besprekingen met funktionarissen van het ministerie. 1972/1985
  - Management- en Informatie en Support Centrum voor de Welzijnssector. Stuurgroep-/ (MISC)., 111
    - bestuursbesluiten. 1982/1983
    - correspondentie. 1982/1984
    - onderzoeksrapporten.
  - NIMAWO (Nederlands Instituut voor Maatsch. Werk Onderzoek)., Akte van Oprichting- Statuten.; 112
    - correspondentie. 1974/1979
  - Begroting, Jaarrekeningen, Subsidie., 112
    - bestuursbesluiten. 1967/1982
    - correspondentie. 1967/1970
    - correspondentie. 1971/1972
    - correspondentie. 1973/1975